臺灣高雄地方法院刑事判決　　　　　 96年度交簡上字第228號
上　訴　人　丙○○
即　被　告
上列被告因過失傷害案件，不服高雄地方法院高雄簡易庭96年度
交簡字第2416號中華民國96年6月29日第一審判決（聲請簡易判
決處刑案號：96年度偵緝字第1682號）提起上訴，本院判決如下
：
    主  文
原判決撤銷。
丙○○因過失傷害人，處拘役肆拾日，減為拘役貳拾日，如易科
罰金，以新臺幣壹仟元折算壹日。
    事  實
一、丙○○於民國95年9 月5 日8 時40分許，駕駛車號ZLL-993
    號輕型機車沿高雄市○○路北向南行駛，行至軍校路與軍校
    路626 巷口時，本應注意車前狀況，並隨時採取必要之安全
    措施，且應注意遵守道路交通號誌之指示，若遇閃光黃燈，
    應減速接近，注意安全，小心通過，而依當時情形，天候晴
    、路面乾燥無缺陷、無障礙物，視距良好，號誌正常，且依
    其智識能力及當時客觀之情形，並無不能注意之情事，竟疏
    未注意車前狀況及遇閃光黃燈減速慢行，而貿然通過，適有
    行人乙○○自軍校路626 巷口自東向西行走至該路口，丙○
    ○因閃避不及撞及乙○○，致乙○○受有左側遠端橈尺骨折
    、右大腿、小腿、左足、左肘多處擦傷、胸部挫傷等傷害。
    丙○○於肇事後，在未被有偵查犯罪職權之機關或公務員發
    覺前，透過其兄陳韋禎向前來處理之員警坦承丙○○係車禍
    肇事之人而自首犯罪，嗣並接受裁判。
    理   由
一、按本件被告所犯係死刑、無期徒刑、最輕本刑為3 年以上有
    期徒刑以外之罪，其於本院審理程序就前揭被訴事實為有罪
    之陳述，經審判長告知簡式審判程序之旨，並聽取其與公訴
    人意見後，本院認無不得或不宜改依簡式審判程序進行之情
    形，爰依刑事訴訟法第273 條之1 第1 項、第284 條之1 ，
    裁定進行簡式審判程序，合先敘明。
二、上揭事實，業據被告於本院審理時坦承不諱，核與告訴人乙
    ○○證述之情節相符，並有道路交通事故現場圖、道路交通
    事故調查報告表(一)(二)、高雄市政府警察局交通大隊交通事故
    談話紀錄表、國軍左營總醫院附設民眾診療服務處診斷證明
    書等各1 紙、現場照片8 張在卷可證，足證被告上開自白與
    事實相符，自可採為論罪科刑之依據。
三、按汽車行駛時，駕駛人應注意車前狀況，並隨時採取必要之
    安全措施；閃光黃燈表示「警告」，車輛應減速接近，注意
    安全，小心通過，道路交通安全規則第94條第3 項、道路交
    通標誌標線號誌設置規則第211 條第1 項第2 款定有明文。
    被告駕車自應注意上揭規定，並確實遵守之，且依當時情形
    ，天候晴，路面乾燥無缺陷、無障礙物，視距良好，號誌正
    常，有道路交通事故調查報告表（一）附卷可憑，依被告之
    智識能力復無任何不能注意之情事，詎其竟疏未注意車前狀
    況，且行經閃光黃燈路口未減速慢行，致生本件車禍，使告
    訴人受有前開傷害，其有過失至為顯然。又告訴人因本件車
    禍受有左側遠端橈尺骨折、右大腿、小腿、左足、左肘多處
    擦傷、胸部挫傷等傷害，有國軍左營總醫院附設民眾診療服
    務處95年9 月9 日診斷證明書1 紙附卷可參，本件告訴人所
    受之傷害與被告之過失行為間顯有相當因果關係。是以，
    本件事證明確，被告犯行洵堪認定，應依法論科。
四、核被告所為，係犯刑法第284 條第1 項前段之過失傷害罪。
    被告於本案發生後，警察據報前往現場處理時，透過其兄陳
    韋禎向前來處理之員警坦承丙○○係車禍肇事之人而自首犯
    罪之事實，有高雄市政府警察局交通大隊交通事故談話紀錄
    表1 紙在卷可稽，其對於未發覺之罪自首而接受裁判，應依
    刑法第62條前段規定減輕其刑。
五、原審據以論處被告過失傷害罪刑，固非無見。惟查：(一)被告
    事後與被害人乙○○以新臺幣30, 000 元達成和解，且已給
    付完畢等情，有高雄市左營區調解委員會96年刑調字第0135
    號附卷可憑，原判決對此有利於被告事項未及審酌，尚有未
    洽。(二)中華民國九十六年罪犯減刑條例業於業於96年6 月15
    日修正公布，並自96年7 月16日起施行，被告涉犯過失傷害
    之犯罪時間係在96年4 月24日前，合於減刑要件，應依法減
    其宣告刑2 分之1 ，原審未及適用，亦有未合。被告上訴意
    旨指摘原判決認事用法均有違誤雖無理由，然原審判決既有
    上開可議之處，自屬無可維持，應由本院撤銷改判。爰審酌
    被告駕駛機車，本應謹慎注意遵守交通規則，以維其他參與
    道路交通者之安全，竟未能注意車前狀況，遇有閃光黃燈號
    誌仍未減速慢行，因而肇事致被害人受傷，惟念其一時疏於
    注意而肇事，且犯後坦承犯行，並已與被害人達成和解，態
    度良好，顯有悔意等一切情狀，量處如主文所示之刑，併諭
    知易科罰金之折算標準。又被告所為上開犯行，其犯罪時間
    係於96年4 月24日以前，合於中華民國96年罪犯減刑條例之
    規定，爰依該條例第2 條第1 項第3 款之規定，減其宣告刑
    2 分之1 ，併諭知易科罰金之折算標準。又按受2 年以下有
    期徒刑、拘役或罰金之宣告，而有下列情形之一，認以暫不
    執行為適當者，得宣告2 年以上5 年以下之緩刑：1 、未曾
    因故意犯罪受有期徒刑以上行之宣告者；2 、前因故意犯罪
    受有期徒刑以上刑之宣告，執行完畢或赦免後，5 年以內未
    曾因故意犯罪受有期徒刑以上行之宣告者，刑法第74條第1
    項定有明文。查被告前因施用毒品案件，經本院94年度簡字
    第3454號判決有期徒刑4 月確定，甫於94年1 月1 日易科罰
    金執行完畢，有臺灣高等法院被告前案紀錄表1 紙附卷足參
    ，則被告前因故意犯罪受有期徒刑4 月之宣告，執行完畢尚
    未逾5 年復再犯本罪，揆諸前開規定，尚不具備得宣告緩刑
    之要件，附此敘明。
據上論斷，應依刑事訴訟法第455 條之1 第1 項、第3 項、第36
9 條第1 項前段、第364 條、299 條第1 項前段，刑法第284 條
第1 項前段、第62條前段、第41條第1 項前段，刑法施行法第1
條之1 ，中華民國96年罪犯減刑條例第2 條第1 項第3 款、第7
條，判決如主文。
本案經檢察官甲○○到庭執行職務。
中　　華　　民　　國　　96　　年　　10　　月　　29　　日
　                       交通法庭  審判長  施柏宏
                                   法　官  黃宗揚
                                   法  官  黃繼瑜
以上正本證明與原本無異。
不得上訴。
中　　華　　民　　國　　96　　年　　10　　月　　29　　日
                                    書記官  曾小玲
附錄本判決論罪之法條：
刑法284條第1項前段
因過失傷害人者，處六月以下有期徒刑、拘役或500 元以下罰金
。
